臺灣臺北地方法院交通事件裁定　　　　　　　　　九十一年度交聲字第一七四一號
　　異議人即
　　受處分人　甲○○　男　三十.
右列異議人即受處分人因違反道路交通管理處罰條例案件，不服台北市交通事件裁決
所中華民國九十一年十一月五日所為之處分（原處分案號：北市裁三字第駕裁二二－
Ｃ00000000號），聲明異議，本院裁定如左：
    主      文
異議駁回。
    理      由
一、按汽車駕駛人，行經有燈光號誌管制之交岔路口闖紅燈者，處新台幣（下同）一
    千八百元以上五千四百元以下罰鍰，道路交通管理處罰條例第五十三條定有明文
    。且汽車駕駛人駕駛汽車違反道路交通管理處罰條例第五十三條規定者，除應依
    該條所規定之罰鍰處罰外，並予記違規點數三點，同條例第六十三條第一項第三
    款亦有規定（違規記點之對象為自然人）。
二、本件異議人即受處分人甲○○駕駛車牌ＤＸ－九三八六號自用小貨車於民國九十
    一年七月十二日九時十分許，沿台北縣中和市○○路（永和往中和方向）行駛，
    至中和路、景新街口之設有紅綠燈光號誌管制之岔路口，明知為禁止通行之紅燈
    號誌，竟違規闖紅燈逕予穿越路口至中和路、枋寮街口，為台北縣警察局中和分
    局執勤員警倪國順攔停舉發，並以駕駛上開車號汽車之受處分人有駕車行經有燈
    光號誌管制之交岔路口闖紅燈之行為掣單舉發，惟受處分人當場拒簽收，經員警
    在通知單上載明受處分人拒絕簽收之事由後，依違反道路交通管理事件統一裁罰
    標準及處理細則第十一條第一項第一款規定，視為受處分人已經收受該通知單，
    嗣受處分人未於舉發通知單上所載應到案日期前向原處分機關提出申訴，於九十
    一年八月十三日方行提出申訴，經原處分機關請舉發單位即台北縣政府警察局中
    和分局調查結果，仍認受處分人有前揭違規行為，原處分機關遂於九十一年十一
    月五日依道路交通管理處罰條例第五十三條第一項、第六十三條第一項第三款及
    違反道路交通管理事件統一裁罰基準表規定，裁處二千七百元罰鍰，並記違規點
    數三點。
三、訊據受處分人矢口否認有駕駛上開車輛闖紅燈之違規行為，辯稱略以：伊並未違
    規，當天車子行駛至舉發地點，已經越過停止線才變黃燈，理應繼續行駛，所以
    穿越路口至對面路口時，就是正常行駛，結果就被警察攔停云云。經查，受處分
    人如何有於右揭時間於前述設有紅綠燈光號誌管制之路口之際，明知為禁止通行
    之紅燈號誌，竟仍闖紅燈右轉之違規事實，已據開單告發受處分人之員警倪國順
    於本院九十二年一月六日調查時證述：「那天沒什麼車，那時號誌已經變紅燈了
    ，另一個車道的公車都已經停了，他還從停止線後方闖越路口，我們才攔停他告
    發。」等語甚詳（見本院九十二年一月六日訊問筆錄），且有該員警於舉發單位
    調查時所出具之「台北縣警察局中和分局受理違反交通管理事件被通知人申訴理
    由查詢表」一份，上載：「該違規當事人（即受處分人）當時行駛中和路（永和
    往中和方向）至中和、景新街口時，無視號誌已變換為紅燈，仍逕行闖越至中和
    路、仿寮街口被職攔下，依法掣單舉發，該當事人不服員警將其違規事實告發而
    拒簽收，但本人有告知到案日期及處所，該當事人所陳述理由不實。」等語可資
    佐證。次查受處分人雖未收受舉發通知單，惟員警如在道路上當場舉發行為人有
    違反道路交通管理處罰條例之行為，而被查獲之行為人為受處分人時，員警應在
    舉發通知單上之駕駛人姓名欄註明其姓名後，交付該行為人簽名或蓋章收受之；
    拒絕簽章者，並記明其事由，視為已收受，違反道路交通管理事件統一裁罰基準
    及處理細則第十一條第一項第一款定有明文，本件受處分人於右揭時地經員警倪
    國順攔停後拒絕收受舉發通知單，除已據警員倪國順於本院前開期日調查時供明
    外，並有記明受處分人拒絕簽收事由之該舉發通知單附卷可稽，是本件受處分人
    既於員警舉發當場拒絕簽收舉發通知單，依前述違反道路交通管理事件統一裁罰
    基準及處理細則第十一條第一項第一款規定，視為受處分人已收受該舉發通知單
    。末查本院由證人上開供述已得有受處分人確有上開違規行為之心證，且於本件
    卷存證據資料內並無任何積極證據足以證明證人田重德上開供述係屬虛偽，亦無
    有足以令人顯信其供述為不可採之品性證據或前科證據存在，本院自不得僅以證
    人倪國順為本件開單告發受處分人之員警而全盤抹煞其在訴訟上所具有之原證人
    資格。況查交通警察掣單舉發違反道路交通管理處罰條例所列之違規事實，本質
    上為行政處分，係公務員基於職務上之權力，依法就特定之具體事件所為之具公
    法上效果之單方面行政行為，基於公務員為公法上行為具有公信力之原則，該行
    政行為當可被推定為真正，其據以依法處分之事實認定亦為正確無誤，本件受處
    分人所有上開汽車違規紅燈右轉之行為應堪認定。原處分機關依行為時道路交通
    管理處罰條例第五十三條（贅載第一項，因該條未分項）、第六十三條第一項第
    三款及違反道路交通管理事件統一裁罰基準表規定，裁處二千七百元罰鍰，並記
    違規點數三點，核無違誤。本件聲明異議為無理由，應予駁回。
四、據上論斷，應依道路交通案件處理辦法第十九條，裁定如主文。
中      華      民      國      九十一    年    一    月      七        日
                                      臺灣臺北地方法院交通法庭
              法    官  吳  孟  良
右正本證明與原本無異。
如不服本裁定，應於裁定送達後五日內向本院提出抗告狀。
                                          書 記 官  田  華  仁
中      華      民      國      九十一    年    一    月      七        日
